# 关于目前投资基金签订的股权回购协议的问题

提问人：大头爸爸 时间：2016-10-21 10:14:27
陈版及各位老师：假设某公司股东为甲，现与某投资公司签署协议，投资公司投入 1000 万，增加注册资本，也办理工商变更。但协议规定，投资公司不想有决策权，也不参与公司管理。每年公司还要计提支付利息1%，到期后由甲收购投资公司的股权。请问某公司收到投资公司的款项应作为权益还是负债。如果约定公司未来回购股权，应作为负债，但此处是公司股东收购，应如何处理呢。谢谢

回答人：chenyiwei
我此前发的“明股实债”案例供参考：
明股实债问题(20160114)_修改.docx
(260.41 KB, 下载次数: 166)
2016-10-21 17:45 上传